【裁判字號】    97,審訴,3249
【裁判日期】    970819
【裁判案由】    毒品危害防制條例
【裁判全文】
臺灣高雄地方法院刑事判決            97年度審訴字第3249號
公  訴  人  臺灣高雄地方法院檢察署檢察官
被      告  乙○○
指定辯護人  本院公設辯護人黃文德
上列被告因毒品危害防制條例案件，經檢察官提起公訴（97年度
毒偵字第5557號），本院合議庭裁定由受命法官獨任依協商程序
審理，判決如下：
    主  文
乙○○施用第一級毒品，累犯，處有期徒刑玖月，扣案之削尖吸
管壹支沒收；又施用第二級毒品，累犯，處有期徒刑伍月。應執
行有期徒刑壹年，扣案之削尖吸管壹支沒收。
    事實及理由
一、本件犯罪事實及證據，除犯罪事實「乙○○曾因施用毒品案
    件，經高雄地方法院以94年度訴字第2050號分別判處有期徒
    刑10月、5 月，應執行有期徒刑1 年2 月確定，於96年5 月
    18日縮刑期滿執行完畢出監。另於92年間因施用毒品案件，
    經本署檢察官以92年度毒偵字第4258號提起公訴並聲請強制
    戒治，於93年1 月9 日釋放出所而戒治期滿」更正為「乙○
    ○前因施用毒品案件，經本院以88年度毒聲字第9598號裁定
    令入戒治處所施以強制戒治，嗣經裁定停止戒治、撤銷停止
    戒治，於90年9 月5 日強制戒治執行完畢釋放出戒治處所。
    嗣其於前開強制戒治執行完畢釋放後5 年內，再犯施用毒品
    案件，經本院以94年度訴字第2050號判決，判處有期徒刑10
    月、5 月，應執行有期徒刑1 年2 月確定，於96年5 月17日
    執行完畢」；「並扣得注射針筒2 支等物」更正為「並扣得
    乙○○所有、供施用第一級毒品海洛因之削尖吸管1 支，及
    與其施用上開毒品無關之注射針筒2 支、橡膠軟管1 條」；
    證據部分補充「被告乙○○於本院審理中之自白」外，餘均
    引用檢察官起訴書之記載，如附件。
二、本件被告業已認罪，並經辯護人協助下與檢察官於審判外達
    成協商之合意，渠等合意內容為：被告願受科刑範圍如主文
    所載。經核被告所為，係犯毒品危害防制條例第10條第1 項
    之施用第一級毒品罪，及同條第2 項之施用第二級毒品罪，
    且上開協商合意內容，並無刑事訴訟法第455 條之4 第1 項
    所列不得認罪協商之情形，本件既經檢察官聲請改依協商程
    序而為判決，本院爰不經言詞辯論，於協商合意範圍內為協
    商判決。
三、應適用之法條：刑事訴訟法第455 條之4 第2 項、第455 條
    之8 、第454 條第2 項，毒品危害防制條例第10條第1 項、
    第2 項，刑法第11條前段、第47條第1 項、第51條第5 款、
    第38條第1項第2款。
四、本判決除有刑事訴訟法第455 條之4 第1 項第1 款、第2 款
    、第4 款、第6 款、第7 款所定情形之一，或違反同條第2
    項規定者外，不得上訴。
本案經檢察官李文和到庭執行職務。
中    華    民    國    97    年    8     月    19    日
                  刑事第七庭    法  官  陳君杰
以上正本證明與原本無異。
如不服本判決，應於判決送達後10日內，向本院提出上訴狀。
中    華    民    國    97    年    8     月    19    日
                                書記官  李承悌
附錄本判決論罪科刑法條全文：
毒品危害防制條例第10條
施用第一級毒品者，處6 月以上5 年以下有期徒刑。
施用第二級毒品者，處3年以下有期徒刑。
附件：
臺灣高雄地方法院檢察署檢察官起訴書
                                    97年度毒偵字第5557號
    被      告  乙○○  男  34歲（民國○○年○月○日生）
                        籍設高雄市左營區勵志新村82號
                        現居高雄市鼓山區○○○路5號6樓之
                            2
                        國民身分證統一編號：Ｚ000000000號
上列被告因違反毒品危害防制條例案件，業經偵查終結，認應提
起公訴，茲敘述犯罪事實、證據並所犯法條如下：
        犯罪事實
一、乙○○曾因施用毒品案件，經高雄地方法院以94年度訴字第
    2050號分別判處有期徒刑10月、5月，應執行有期徒刑1 年2
    月確定，於96年5月18日縮刑期滿執行完畢出監。另於92 年
    間因施用毒品案件，經本署檢察官以92年度毒偵字第4258號
    提起公訴並聲請強制戒治，於93年1月9日釋放出所而戒治期
    滿。詎其仍不知俊悔，又基於施用第一級毒品及第二級毒品
    之犯意，於97年5月16日10時許，在高雄市○○○路5號 6樓
    之2 住處，施用第一級毒品海洛因及第二級毒品甲基安非他
    命，嗣於97年5月17日1時30分許，在高雄市左營區○○○路
    556號17樓之3為警查獲，並扣得注射針筒 2支等物，經警採
    其尿液送驗，呈嗎啡及甲基安非他命陽性反應，而悉上情。
二、案經高雄市政府警察局移送偵辦。
    證據並所犯法條
一、證據方法與待證事實：
    ┌──┬───────────┬─────────────┐
    │編號│證 據 方 法           │待 證 事 項               │
    ├──┼───────────┼─────────────┤
    │一  │被告乙○○於警訊時之自│自承上開施用第一級毒品海洛│
    │    │白                    │因及第二級毒品甲基安非他命│
    │    │                      │之事實。                  │
    ├──┼───────────┼─────────────┤
    │二  │高雄市立凱旋醫院出具之│被告於經警查獲時所採之尿液│
    │    │濫用藥物尿液檢驗報告1 │經送驗結果，確呈嗎啡及甲基│
    │    │紙附卷                │安非他命陽性反應，足認其有│
    │    │                      │施用第一級毒品海洛因及第二│
    │    │                      │級毒品甲基安非他命之事實。│
    ├──┼───────────┼─────────────┤
    │三  │注射針筒2支扣案       │證明被告確有施用一級毒品海│
    │    │                      │洛因之事實。              │
    └──┴───────────┴─────────────┘
二、所犯法條：核被告乙○○所為，係犯毒品危害防制條例第10
    條第1項施用第一級毒品罪嫌及同條第2項施用二級毒品罪嫌
    。被告所犯上開 2罪間，犯意各別，行為互殊，請予分論併
    罰。被告於前案有期徒刑執行完畢後， 5年內再犯本件有期
    徒刑以上之罪，為累犯，請予加重其刑。
三、依刑事訴訟法第251條第1項提起公訴。
    此  致
臺灣高雄地方法院
中    華    民    國    97    年    7     月    17    日
                              檢  察  官  甲○○
上正本證明與原本無異
中    華    民    國    97    年    7     月    22    日
                              書  記  官  陳慈惠
所犯法條：
毒品危害防制條例第10條第1項、第2項
施用第一級毒品者，處 6 月以上 5 年以下有期徒刑。
施用第二級毒品者，處 3 年以下有期徒刑。


司法院資訊處製作；財團法人民間司法改革基金會備份。
